臺灣高雄地方法院刑事判決　　　　　　　　　　　　　九十年度易字第四二六二號
　　公　訴　人　臺灣高雄地方法院檢察署檢察官
　　被　　　告　甲○○
右列被告因竊盜等案件，經檢察官提起公訴（九十年度偵字第一一一六七號），本院
判決如左：
    主  文
本件免訴。
    理  由
一、公訴意旨略以：被告甲○○意圖為自己不法之所有，於民國九十年三月七日在高
    雄市○○區○○街四十之一號三樓，竊取乙○○所有之身分證、普通小客車駕照
    、機車行照各一張，現金新台幣（下同）四千多元、金融卡四張、匯通銀行信用
    卡一張，於得手後，復基於意圖為自己不法所有之犯意，持乙○○所有之匯通銀
    行信用卡以盜刷之方式，於九十年三月七日先後至夜星茶行、美萊奇百貨股份有
    限公司消費，計消費一萬一千三百八十元，再於九十年三月八日一時許，在高雄
    市三民區○○○路與重慶街口搭乘林文吉所駕駛之計程車至屏東縣林邊鄉，車資
    為一千元，因甲○○身上僅有一百五十元，乃矇騙林文吉稱其為乙○○，並以所
    竊得之乙○○身分證及汽車駕駛執照交林文吉抵押，稱二天後再給付剩餘計程車
    資八百五十元，惟事後並無付款，嗣於九十年三月十一日七時三十分許，為林文
    吉發現報警查獲，因認被告涉犯刑法第三百二十條第一項之竊盜罪嫌、第三百三
    十九條、第三百三十九條之一之詐欺罪嫌等語。
二、按案件曾經判決確定者，應為免訴之判決，刑事訴訟法第三百零二條第一款定有
    明文。次按案件曾經判決確定者，應為免訴之判決，此項原則關於實質上一罪或
    裁判上一罪，均有其適用。連續犯係裁判上一罪，其一部分犯罪事實曾經判決確
    定者，其效力當然及於全部，故檢察官復將其他部分重行起訴，亦應諭知免訴之
    判決；又犯一罪而其方法或結果之行為犯他罪者，刑法第五十五條既規定從一重
    處斷，則牽連犯之一罪，如經判決確定其牽連之他罪，即使未曾審判，因原係裁
    判上之一罪，即屬同一案件，亦不能另行追訴；再犯一罪而其方法或結果之行為
    犯他罪名者，刑法第五十五條既規定從一重處斷，則牽連犯之一部經判決確定，
    其效力即及於全部，倘檢察官復就所犯之他罪名重行起訴，法院應依刑事訴訟法
    第二百九十四條第一款諭知免訴，無再就所犯罪名論科之餘地。最高法院四十九
    年台非字第二Ｏ號判例、二十六年渝上字第一四三五號判例、五十年台非字第一
    ０八號判例足參。
三、經查：本件被告甲○○前於九十年二月二十六日起至同年三月九日間，意圖為自
    己不法所有之概括犯意，先後在屏東縣林邊鄉河堤公園游泳池對面之「河堤卡拉
    ＯＫ」內、屏東縣林邊鄉○○路一五二號「六六檳榔攤」內、高雄市○○區○○
    路二五八號前，徒手竊取分別屬被害人葉淑芬所有之行動電話一支、張喜美所有
    之香煙七十五包、檳榔十五包、黃亮彬所有之自用小貨車等物，經屏東縣警察局
    東港分局查獲報請台灣屏東地方法院檢察署檢察官偵查起訴，並由台灣屏東地方
    法院於九十年六月二十日以九十年度易字第五六五號判處有期徒刑十月，於九十
    年七月二十三日確定在案，有台灣屏東地方法院九十年度易字第五六五號判決書
    、台灣高等法院被告全國前案紀錄表在卷足參。而本案被告甲○○係於九十年三
    月七日徒手竊取被害人乙○○所有之身分證、普通小客車駕照、機車行照，現金
    四千多元、金融卡、匯通銀行信用卡等物，並於同日持乙○○所有之信用卡以冒
  名盜刷方式前往夜星茶行、美萊奇百貨股份有限公司刷卡消費詐取財物，再於翌
    日冒乙○○之名，持乙○○之身分證、駕照供抵押，以矇騙計程車司機而取得不
    法利益等情，業據被告於偵訊及本院審理中坦承不諱（見九十年三月十一日、六
    月二十八日偵訊筆錄、本院九十年十二月二十一日審判筆錄），核與證人林文吉
    、乙○○分別於警、偵訊及本院調查時證述相符（見九十年三月十一日警訊筆錄
    、九十年六月二十八日偵訊筆錄、本院九十年十一月三十日訊問筆錄），且有贓
    物認領保管收據、信用卡消費往來明細表、簽帳單在卷足憑，是本件被告甲○○
    所為係犯刑法第三百二十條第一項之竊盜罪、第三百三十九條第一項詐欺取財罪
    、第三百三十九條第二項詐欺得利罪（公訴人認係成立第三百三十九條之一之罪
    嫌，容有誤會）、第二百十六條、第二百十條行使偽造私文書罪（此部份公訴人
    雖漏引法條，但起訴事實已有記載，又屬裁判上一罪關係，自為本院審理範圍）
    ，堪可認定。又本件被告所犯之竊盜、詐欺、行使偽造私文書罪間，有方法與結
    果之牽連關係，而本件被告所犯之竊盜罪與被告前揭所犯被訴之連續竊盜罪間，
    於時間上重複，犯罪手法相同，犯罪構成要件亦相同，顯係基於概括犯意，而犯
    同一之罪名，為連續犯，屬裁判上一罪，從而，依審判不可分原則，被告被訴連
    續竊盜之前案判決之效力，應及於本件之竊盜罪，而被告本件之竊盜罪，如前所
    述，又與本件所犯之詐欺罪、行使偽造私文書罪間屬裁判上一罪之牽連犯關係，
    故揆諸前揭法條及判例意旨，本件被告所犯之竊盜罪既為前案確定判決效力所及
    ，而公訴人復將此一竊盜部份及與此一竊盜部份有裁判上一罪關係之他罪重行起
    訴，爰自應依法為被告免訴之諭知。
四、據上論斷，應依刑事訴訟法第三百零二條第一款，判決如主文。
中      華      民      國      九十一    年     一     月      四      日
                                  臺灣高雄地方法院刑事第四庭
                                      法  官  楊  國  祥
右正本證明與原本無異。
如不服本判決，應於判決送達後十日內，向本院提出上訴狀。
                                      書記官  陳  怡  真
中    華    民    國    九十一    年       一      月        四        日
